【裁判字號】    92,訴,1125
【裁判日期】    920912
【裁判案由】    清償債務
【裁判全文】
臺灣桃園地方法院民事判決  九十二年度訴字第一一二五號
    原      告  陽信商業銀行股份有限公司
    法定代理人  丙○○
    訴訟代理人  乙○○
                戊○○
    被      告  丁○○更名前.
                            住.
    被      告  甲○○更名前.
                            住.
右當事人間請求清償債務事件，本院於民國九十二年八月二十八日辯論終結，判決如
左：
    主    文
被告應連帶給付原告新台幣佰玖拾玖萬肆仟肆佰貳拾元，及其中新台幣佰柒拾壹
萬貳仟肆佰玖拾陸元部分，自民國九十年四月二十七日起至清償日止，按年利率百分
之柒點伍貳計算之利息，暨自民國九十年四月二十七日起至清償日止，按前開利率百
分之二十計算之違約金。
訴訟費用由被告連帶負擔。
    事    實
甲、原告方面：
  一、聲明：如主文所示。
  二、陳述：
      (一)被告丁○○（更名前為蕭玉霞）於民國（下同）八十七年二月十一日，邀同
        被告甲○○（更名前為林春欗）為連帶保證人，與原告訂立如下三筆之消費
        借貸契約，借貸金額共計為新台幣（下同）七百二十八萬元：
        第一筆部分：借款金額為二百萬元，約定借款期間自八十七年二月十一日
          起至一○七年二月十一日止，自八十七年二月十一日起算利息，而自八十
          七年三月十一日起，以一個月為一期，共分為二百四十期，按期於當月十
          一日平均攤還本息依年金法計算，而利息則按原告之基本放款利率減碼年
          息百分之○、二五，嗣後依隨原告基本放款利率變動而調整（原告於得請
          求全部給付時之基本放款利率為年息百分之八、七七，再減碼年息百分之
          ○、二五結果為年息百分之八、五二，惟原告以百分之七、五二請求），
          且有任何一期未依約攤繳本息時，被告對原告所負之一切債務，視為全部
          到期，除仍應計付利息外，並自逾期之日起，在六個月以內者，按上開利
          率加百分之十，逾期六個月以上者，按上開利率加百分之二十計付違約金
          ；而原告於八十七年二月十一日已撥款二百萬元至被告丁○○於原告南京
          分行開立之活期儲蓄存款一九○一–三五○八–五號帳戶內，然被告蕭雅
          如僅繳款至八十七年八月十日止，即未再按期攤還本息，亦未清償前開借
          款，尚有一百九十八萬一千一百四十七元未清償。
        第二筆部分：借款金額為五百萬元，約定借款期間自八十七年二月十一日
          起至一○七年二月十一日止，自八十七年二月十一日起算利息，以一個月
          為一期，共分為二百四十期，按期於當月十一日平均攤還本息依年金法計
          算，而利息則按原告之基本放款利率減碼年息百分之一、二五，而於滿二
          年後，除依原告基本放款利率變動而調整外，原告並得加碼年率百分之○
          、七五計息（原告於得請求全部給付時之基本  放款利率為年息百分之八
          、七七，再減碼年息百分之一、二五結果為年息  百分之七、五二），且
          有任何一期未依約攤繳本息時，被告對原告所負之  一切債務，視為全部
          到期，除仍應計付利息外，並自逾期之日起，在六個  月以內者，按上開
          利率加百分之十，逾期六個月以上者，按上開利率加百  分之二十計付違
          約金；而原告於八十七年二月十一日已撥款五百萬元至被告丁○○於原告
          南京分行開立之活期儲蓄存款一九○一–三五○八–五號帳戶內，然被告
          僅繳款至八十七年七月十日止，即未再按期攤還本息，亦未清償前開借款
          ，尚有四百九十五萬七千八百零三元未清償。
        第三筆部分：借款金額為二十八萬元，約定借款期間自八十七年二月十一
          日起至九十四年二月十一日止，自八十七年二月十一日起算利息，以一個
          月為一期，共分為八十四期，按期於當月十一日平均攤還本息依年金法計
          算，而利息則按原告之基本放款利率計算，嗣後依隨原告基本放款利率變
          動而調整（原告於得請求全部給付時之基本放款利率為年息百分之八、七
          七，惟原告以百分之七、五二請求），且有任何一期未依約攤繳本息時，
          被告對原告所負之一切債務，視為全部到期，除仍應計付利息外，並自逾
          期之日起，在六個月以內者，按上開利率加百分之十，逾期六個月以上者
          ，按上開利率加百分之二十計付違約金；而原告於八十七年二月十一日已
          撥款二百萬元至被告丁○○於原告南京分行開立之活期儲蓄存款一九○一
          –三五○八–五號帳戶內，然被告丁○○僅繳款至八十七年十月十日止，
          即未再按期攤還本息，亦未清償前開借款，尚有二十六萬零三百十八元未
          清償。
      (二)因原告向鈞院聲請拍賣抵押物（繫屬於鈞院八十八年度執字第二五一八號）
        ，經計算至九十年四月二十六日止，計分配得五百十六萬六千五百八十七元
        ，經抵充執行費用七萬五千二百十元、利息一百六十萬四千六百零五元（第
        一筆借款部分抵充之利息為四十七萬零一百八十三元、第二筆借款部分抵充
        之利息為一百零七四千七百九十一元、第三筆借款部分抵充之利息為五萬九
        千六百三十一元）、本金三百四十八萬六千七百七十二元，共計尚有本金三
        百七十一萬二千四百九十六元及違約金二十八萬一千九百二十四元未獲清償
        。故依消費借貸及連帶保證之法律關係起訴請求被告連帶給付如聲明所示之
        本金、利息與違約金。
  三、證據：提出金額分配抵充順序表影本一份、借據影本三張、授信約定書影本影
      本二份、本院八十八年度執字第二五一八號執行事件分配表影本一份、放款利
      率變動表一張、被告二人之戶籍謄本各一份、轉帳借方傳票及轉帳貸方傳票影
      本各三張為證。
乙、被告方面：
    被告二人均未於言詞辯論期日到場，亦未提出書狀作何聲明或陳述。
丙、本院依職權調閱本院八十八年度執字第二五一八號執行事件卷宗。
    理    由
一、本件被告二人均經合法通知，未於言詞辯論期日到場，核無民事訴訟法第三百八
    十六條各款所列情形，爰依原告之聲請，由其一造辯論而為判決。
二、本件原告主張之事實，業據其提出金額分配抵充順序表影本一份、借據影本三張
    、授信約定書影本影本二份、本院八十八年度執字第二五一八號執行事件分配表
    影本一份、放款利率變動表一張、轉帳借方傳票及轉帳貸方傳票影本各三張為證
    ，核屬相符。而被告二人均已於相當時期受合法之通知，然於言詞辯論期日不到
    場，亦未提出準備書狀爭執，依民事訴訟法第二百八十條第三項準用同法條第一
    項結果，視同被告對於原告主張之事實自認，故綜上所述，堪信原告此部分主張
    為真實。
三、從而原告依消費借貸及連帶保證之法律關係，請求被告連帶給付三百九十九萬四
    千四百二十元，及其中三百七十一萬二千四百九十六元部分，自九十年四月二十
    七日起至清償日止，按年利率百分之七、五二計算之利息，暨自九十年四月二十
    七日起至清償日止，按前開利率百分之二十計算之違約金，為有理由，應予准許
    。
四、據上論結：本件原告之訴為有理由，依民事訴訟法第三百八十五條第一項前段、
    第八十五條第二項判決如主文。
中      華      民      國    九十二    年      九      月     十二     日
                                臺灣桃園地方法院民事第二庭
~B法      官  邱瑞祥
右為正本係照原本作成
如對本判決上訴，須於判決送達後廿日內向本院提出上訴狀
中      華      民      國    九十二    年      九      月     十二     日
~B法院書記官  吳玉金


司法院資訊處製作；財團法人民間司法改革基金會備份。
